# 外币商誉折算和列报的问题

提问人：sysulaiyb 时间：2018-03-16 03:23:47
请教陈版和各位老师： 境外子公司C（在德国）用欧元（记账本位币）收购境外D公司（记账本位币），得出欧元的商誉。商誉的欧元数会是固定的，我看到陈版在其他帖子回复，根据 2013 年上市公司年报会计监管，商誉也是货币性资产，也需要按照资产负债表日的最新汇率进行折算，那就意味着商誉每一期的人民币数都会跟着变化，这样在附注列报的时候总觉得怪怪。 1 、附注里商誉需要披露期初、本期增加、本期减少、期末数，到时候由于汇率变化导致商誉人民币数发生变化，是就根据汇率的变化填在本期增加或本期减少吗？ 2 、报告期内发生非同一控制下企业合并的，需要披露合并范围的变更，其中涉及到很多项汇率转换的问题： 需要披露的内容是人民币的合并成本、购买日可辨认净资产公允价值、商誉 假如合并成本是 4000 万欧元（购买日 7 月 31 日）、购买日可辨认净资产公允价值是 3000 万欧元、商誉是 1000 万欧元。 披露 12 月 31 日年报做折算的时候，合并成本我是不是 3000 万得用 7 月 31 日的汇率折算， 1000 万得用 12 月 31 日的汇率；购买日可辨认净资产公允价值用 7 月 31 日的汇率；商誉用 12 月 31 日的汇率？ 这样这里披露的商誉人民币才能与报表商誉的期末数对得上，同时人民币的合并成本减可辨认净资产公允价值才会等于商誉人民币数？ 还是说我这里全都按照购买日的汇率折算，商誉与期末报表数不一样没关系？ 谢谢

回答人：chenyiwei
1 、假设本年度未发生商誉减值，则根据汇率的变化填在本期增加或本期减少。 2 、在“合并范围的变更”部分披露购买日相关信息时，应按购买日的汇率进行折算，包括合并成本、起的购买日可辨认净资产公允价值、商誉等。商誉的初始金额也是按购买日汇率折算，并说明期末商誉人民币余额与此处折算后购买日人民币金额有差异的原因。